臺灣嘉義地方法院交通事件裁定　　　　　 94年度交聲字第7號
原處分機關　交通部公路總局嘉義區監理所嘉義市監理站
異　議　人　甲○○　男　35歲.
右列異議人因違反道路交通管理處罰條例案件，對於交通部公路
總局嘉義區監理所嘉義市監理站於中華民國93年12月29日所為之
處分聲明異議（原處分案號：嘉監義字第裁76—KAC040249號、
嘉監義字第裁76—KAC040250），本院裁定如左：
    主  文
異議駁回。
    理  由
一、原處分意旨略以：異議人即受處分人甲○○（下稱異議人）
    於民國93年11月16日17時許，駕駛車牌號碼8K-1249號自用
    小客車，行經雲林縣斗六市○○路○段與四維路口時，違規
    左轉，經警攔查鳴笛示意停車，竟未停車，反加速逃逸，雲
    林縣警察局斗六分局以雲警交字第KAC040249、KAC040250
    分別舉發「違反交通法令，經警攔查鳴笛示意停車，未停車
    ，並加速逃逸」及「不依號誌指示左轉」違規，再由原處分
    機關即交通部公路局嘉義區監理所嘉義市監理站（下稱原處
    分機關）於93年12月29日，依道路交通管理處罰條例第60條
    第1項及同條例第48條第1項第2款之規定，以嘉監義字第裁
    76 —KAC0 40249號、嘉監義字第裁76—KAC040250裁決書，
    對異議人為「處罰鍰新台幣參仟元」及「處罰鍰新台幣陸佰
    元」之處分等語。
二、本件異議意旨則以：異議人因對斗六之路況不熟，當天經過
    遭舉發之路段，左轉為第1輛車，本要往臺3線走，因開錯路
    而靠邊，離警距離僅2、3輛車之距離，待後方來車通過後即
    行迴轉，於等待迴轉前曾見警員向前舉旗並吹哨，令1騎士
    靠邊後盤查，警員並未再向前向我吹哨，示意違規、攔查等
    動作，隨後本人即迴轉往臺3線方向回嘉義，逆料竟收到罰
    單，甚感不服，為此具狀聲明異議云云。
三、按汽車駕駛人轉彎時，有不依標誌、標線、號誌指示者，處
    二百元以上六百元以下罰鍰，汽車駕駛人，駕駛汽車有違反
    本條例之行為，經交通勤務警察或依法令執行交通稽查任務
    人員制止時，不聽制止或拒絕停車接受稽查而逃逸者，除按
    各該條規定處罰外，處新臺幣三千元以上六千元以下罰鍰。
    道路交通管理處罰條例第48條第1項第2款、第60條第1項分別
    定有明文。
四、經查：
    （一）異議人於93年11月16日17時許，駕駛車牌號碼8K-124
          9號自用小客車，行經雲林縣斗六市○○路○段與四維
          路口時，違規左轉，經警攔查鳴笛示意停車，竟未停
          車，反加速逃逸各情，業經證人即舉發異議人之雲林
          縣警察局斗六分局交通隊警員廖文旭於本院調查時證
          述明確（見本院卷第14頁），異議人坦承於行駛於雲
          林縣斗六鎮○○路時，見綠燈乃左轉四維路，依本院
          卷第20頁第一、二幀照片顯示，大學路於綠燈時不得
          左轉四維路，須待紅燈始得左轉四維路，異議人於本
          院調查時自承於大學路時見綠燈左轉，顯有違規左轉
          之情形。
    （二）再者，關於異議人違規後警方是否曾經攔停異議人一
          情，異議人於異議狀內載稱：「因要往臺3線走開錯
          路而靠邊... 於等待迴轉前曾見員警向前舉旗並吹哨
          ，令1騎士靠邊後盤查... 」（見本院卷第1頁背面
          ），惟於本院調查時經警到庭陳述案發經過後竟改稱
          ：「我雖然有看到警員有舉旗攔檢，但我停下幾十秒
          未見警員來，我認為我並沒有違規，所以我就開走了
          」（見本院卷第16頁），異議人先稱欲迴轉而停車，
          嗣竟改稱因見警方攔停而停車，先後供述差異甚大，
          異議人顯有脫免之嫌，再者，異議人明知警員已將其
          攔停，且見警員忙於處理另一件違規事件，本應於現
          場停等，豈有因此推論自己應無違規之理？倘異議人
          確信自己並無違規，更應停留於現場於警員討論，豈
          有趁隙駛離之理？異議人辯稱自己並無逃逸之意思，
          自無足採。
五、綜上所述，交通部公路總局嘉義區監理所嘉義市監理站依異
    議人駕駛汽車轉彎不依照號誌之指示即有違反處罰條例之行
    為，拒絕停車接受稽查而逃逸，援引道路交通管理處罰條例
    第48條第1項第2款及第60條第1項規定，裁決處異議人新台
    幣600元及3000元，核無任何不當或違法，本件異議為無理
    由，應予駁回。
據上論斷，應依道路交通管理處罰條例第87條第2項、道路交通
案件處理辦法第19條，裁定如主文。
中　　華　　民　　國　　94　　年　　3 　　月　　31　　日
                  交通法庭法　官　康  存  真
上為正本，係照原本作成，證明與原本無異。
如不服本裁定，應於送達後10日內，向本院提出抗告狀。
中　　華　　民　　國　　94　　年　　3 　　月　　31　　日
                          書記官　鄭  翔  元
